臺灣新北地方法院民事判決　　　　　　　110年度訴字第833號
原　　　告　陳姵儒　
訴訟代理人　陳佳鴻律師
　　　　　　江孟洵律師
被　　　告　蔡忠州　
被　　　告　黃惠鈴　
共　　　同
訴訟代理人　許哲涵律師
 
上列當事人間請求損害賠償事件，經本院於民國110年9月30日言
詞辯論終結，判決如下：
    主  文
原告之訴及假執行之聲請均駁回。
訴訟費用由原告負擔。
    事實及理由
一、原告主張：
  ㈠原告與被告乙○○係於民國93年12月31日結婚，目前婚姻關
    係存續中，兩人共同育有2名未成年女兒。結婚初期尚稱和
    睦，詎被告乙○○曾在2女兒將出生之際（2女兒於96年1月
    出生）與當時工作同事發生婚外情，原告發見後雖十分傷心
    ，但念及夫妻情誼，在被告乙○○保證不再犯下，選擇隱忍
    。豈料被告乙○○不思反省，竟在與原告婚姻關係存續中，
    仍與被告甲○○（亦明知被告乙○○為有配偶之人）有不正
    當之男女交往關係。詳言之，被告乙○○自108年起即有在
    晚間外出運動習慣，每次運動時間約半小時至1小時不等。
    然自108年底開始，被告乙○○運動時間即不時拉長，且外
    務活動變多。對此，原告仍抱持夫妻間應相互信賴想法而不
    疑有他。詎109年1月間原告女兒於如往常使用被告乙○○平
    板電腦玩遊戲時，赫然發現被告乙○○與被告甲○○間頻繁
    且充滿曖昧之對話，及若干2人共同出遊時相擁照片，其等
    親蜜程度，已逾越男女一般交往分際。至此原告始知悉被告
    間有不正常男女交往關係。
  ㈡被告2人除時常為曖昧話並曾相擁、牽手外，2人更於109年2
    月14日由被告乙○○駕車搭載被告甲○○前往烏來泡湯，2
    人亦於烏來老街親暱牽手。原告知悉上情後，身心受創，因
    此已非被告乙○○第一次發生婚外情，原告心灰意冷，要求
    被告乙○○與原告離婚。被告乙○○將其與原告對話告知被
    告甲○○，被告甲○○表示願意結束被2人交往關係（此參
    被告2人109年4月29日對話紀錄。被告乙○○(下稱蔡)：「
    剛才找貓媽(即原告)談了」、「她知道我半年常1個住2樓女
    生」、「對不起，我不夠保護你」；被告甲○○回應：「有
    看到我們在一起過嗎？」、「那我們分開吧」、「好好保護
    你的家好嗎？」、「如果你乖點，就不會離婚了啊」、「把
    我的賴刪掉吧」、「這樣就不會彼此連絡」、「有認定你找
    我就是外遇的事嗎？」、「我也是在保護你」。），足見被
    告乙○○於原告發現婚外情後，仍不知悔改，執意與被告甲
    ○○繼續維持關係。
  ㈢被告乙○○屢次罔顧與原告間夫妻情誼，與被告甲○○有不
    正常之交往關係，甚而有牽手、擁抱、一起出遊等親暱舉止
    ，顯屬違反配偶因婚姻關係所應負之誠實義務，而破壞原告
    與被告乙○○間夫妻共同生活之圓滿幸福。而於原告向被告
    乙○○表明一切時，被告乙○○又執意不願中斷與被告甲○
    ○間之關係；被告甲○○明知被告乙○○為有婦之夫，仍執
    意與其交往，並為前述親暱舉措。被告2人之行為，已使原
    告配偶權蒙受極大傷害，爰本於共同侵權行為法律關係請求
    被告連帶賠償原告非財產精神損害新臺幣（下同）60萬元。
  ㈣併為聲明：被告應連帶給付原告60萬元，及自起訴狀繕本送
    達翌日起至清償日止，按年息5%計算之利息；原告願供擔保
    ，請准宣告假執行。
二、被告抗辯： 
  ㈠對原告提出被告間LINE對話內容及影像資料（即原證2、3、
    5、6），被告不爭執其真正。但被告乙○○並未授權原告使
    用其手機或其餘電信設備，亦未曾有平板電腦。本件原告極
    有可能是以非法侵入被告乙○○手機或其餘電信設備方式，
    違法侵害被告乙○○祕密通訊權、隱私權方式取得前述資料
    ，依比例原則，原告提出前述證物應不得作為本件訴訟之證
    據。
  ㈡退步言之，即令前述證物可作為本件訴訟之證據，被告2人
    也只為公開場合之合照，且對話內容，亦屬日常生活問侯、
    聊天，並無親吻、擁抱、摟抱、撫摸私處或深液共宿等逾越
    一般男女正常交往之踰矩行為，難認被2人前述往來行為已
    共害原告配偶權而情節重大。是原告本於共同侵權行為法律
    關係提起本訴，請求被告負連帶賠償之責，應屬無據。
  ㈢併為答辯聲明：原告之訴駁回；如受不利判決，願供擔保請
    免為假執行。
三、兩造不爭執之事項：
  ㈠原告與被告乙○○係於93年12月31日結婚，目前婚姻關係存
    續中，兩人共同育有2名未成年女兒等情，並有戶籍謄本（
    詳原證1）附卷可佐。
  ㈡原告提出被告2人自108年12月起至109年4月28日止LINE對話
    紀錄（詳本院卷第27至67頁、第147至589頁）、被告2人於
    108年12月25日、109年2月14日、109年2月28日、109年4月
    10日共同出遊之影像及對話資料（詳本院卷第27至29頁、第
    37至39頁、第43至45頁、第63頁、第601至641頁）形式為真
    正。
  ㈢原告提出被告乙○○與律師對話紀錄（詳本院卷第69頁、第
    591至599頁）形式為真正。
四、按因故意或過失，不法侵害他人之權利者，負損害賠償責任
    。故意以背於善良風俗之方法，加損害於他人者，亦同。民
    法第195 條第1項、第2項之規定請求非財產上之損害賠償，
    於不法侵害他人基於父、母、子、女或配偶關係之身分法益
    而情節重大者，準用之。民法第184條第1項及第195條第3項
    分別定有明文。次按民法第184條第1項前段規定，以權利之
    侵害為侵權行為要件之一，故有謂非侵害既存法律體系所明
    認之權利，不構成侵權行為。惟同法條後段規定，故意以背
    於善良風俗之方法加害於他人者，亦同。則侵權行為係指違
    法以及不當加損害於他人之行為而言，至於侵害係何權利，
    要非所問。而所謂違法以及不當，不僅限於侵害法律明定之
    權利，即違反保護個人法益之法規，或廣泛悖反規律社會生
    活之根本原理的公序良俗者，亦同。通姦之足以破壞夫妻間
    之共同生活而非法之所許，此從公序良俗之觀點可得斷言，
    不問所侵害係何權利，對於配偶之他方應構成共同侵權行為
    。婚姻係以夫妻之共同生活為其目的，配偶應互相協力保持
    其共同生活之圓滿安全及幸福，而夫妻互守誠實，係為確保
    其共同生活之圓滿安全及幸福之必要條件，故應解為配偶因
    婚姻契約而互負誠實之義務，配偶之一方行為不誠實，破壞
    共同生活之圓滿安全及幸福者，即為違反因婚姻契約之義務
    而侵害他方之權利。併足以破壞婚姻共同生活之圓滿安全之
    行止，並非僅以通姦及相姦行為為限，倘夫妻任一方與他人
    間存有逾越結交普通朋友等一般社交行為之不正常往來，且
    其侵害配偶所享有普通友誼以外情感交往之獨占權益之程度
    ，已達破壞婚姻制度下共同生活之信賴基礎之程度（即達情
    節重大程度），亦足以夠成侵害配偶權利之侵權行為，先此
    敘明。查原告主張：被告2人自108年12月間起即開始不正常
    之交往關係，共同侵害原告基於與被告乙○○夫妻關係所生
    之身分法益而情節重大一節，為被告所否認，自應由原告就
    前開利己主張負舉證之責。關此部分固據原告提出被告2人
    自108年12月起至109年4月28日止LINE對話紀錄（詳本院卷
    第27至67頁、第147至589頁）、被告2人於108年12月25日、
    109年2月14日、109年2月28日、109年4月10日共同出遊之影
    像及對話資料（詳本院卷第27至29頁、第37至39頁、第43至
    45頁、第63頁、第601至641頁）；及被告乙○○與律師對話
    紀錄（詳本院卷第69頁、第591至599頁）為證。惟：
  ㈠觀諸原告提出被告2人於108年12月25日、109年2月14日、10
    9年2月28日、109年4月10日共同出遊之影像及對話資料；及
    被告乙○○與律師對話紀錄，固能認定被告2人確有於前開4
    日共同出遊之事實。但由原告提出相關影像資料可悉，被告
    2人既僅如友人般同行（一前一後各自行走，行走時並無牽
    手等肢體接觸。參原證6(109年2月14日同遊烏來影像紀錄)
    ）、共餐，難謂已逾越一般男女社交行為界線。至被告2人
    於出遊合照時，雖未注意迴避被告乙○○已婚身分，彼此身
    體或以摟肩、或以搭手等方式貼近，足令被告乙○○之配偶
    （即原告）心生不快，然其情節尚難認達重大程度。
  ㈡再細譯原告提出被告2人自108年12月起至109年4月28日止LI
    NE對話紀錄，被告2人於該期間往來固非常頻繁，但對談內
    容多屬日常閒聊，雖偶涉及「想你」、「好想好想抱著」、
    「幫你捏捏」、「我愛你」等親暱、曖昧用詞，但尚無足認
    被告間確有原告於原證2附註所稱：被告可能有見面恩愛、
    共同外宿等不正常往來行為。參酌被告2人於109年4月26日
    至同年月28日對話可知，被告乙○○於109年4月26日告知被
    告甲○○原告向其提離婚理由為個性不合，原告並不知悉被
    告2人間往來之事（詳本院卷577至579頁）；延至109年4月
    28日被告乙○○才告知被告甲○○原告知悉被告2人近半年
    來常往來一事，被告甲○○則表示2人就分開吧（詳本院卷
    第583頁）；及被告乙○○於109年5月16日與出律師對談內
    容，提及原告佈局半年了等語（詳本院卷第593頁），經本
    院調查結果，認原告應係於109年4月28日被告2人最後一次
    聯絡前，才告知被告乙○○其發見被告2人往來一事。原告
    主張：被告2人於知悉原告發見其等往來後，仍執意維持關
    係一節，尚無可採。即由原告提出被告2人LINE對話紀錄可
    知，雖被告2人頻繁聯絡，時常結伴運動、出遊，偶用語親
    暱、曖昧，已逾越原告主觀上對其配偶婚姻忠誠義務之期待
    界線，但其情節客觀上尚難認已逾越一般男女社交界線且情
    節重大程度，即與民法第195條第3項「情節重大」之構成要
    件有間。
  ㈢此外，原告未再提出其餘證據以供本院審酌，經本院調查結
    果，認原告主張，被告2人間往來行為已故意不法侵害原告
    配權且情節重大，尚無可採。
五、綜上所述，原告以其配偶權受侵害為由，本於民法第184條
    第1項、第185條第1項、第195條第1、3項規定，請求被告連
    帶賠償60萬元及法定遲延利息，為無理由，應予駁回。原告
    之訴既經駁回，其假執行之聲請亦失依據，應併駁回。
六、兩造其餘主張及攻擊防禦方法，與本件判決之結果無涉，爰
    不逐一論列說明。
結論：原告之訴為無理由，依民事訴訟法第78條，判決如主文。
中    華    民    國   110    年    10    月    28    日
 
                  民事第六庭    法  官  黃信滿                                                                                            
以上正本係照原本作成
如對本判決上訴，須於判決送達後20日內向本院提出上訴狀。如
委任律師提起上訴者，應一併繳納上訴審裁判費。 
中    華    民    國   110    年    10    月    28    日
                                書記官  黃曉妏